【裁判字號】    97,簡上,1514
【裁判日期】    980331
【裁判案由】    妨害自由
【裁判全文】
臺灣板橋地方法院刑事判決            97年度簡上字第1514號
上  訴  人  臺灣板橋地方法院檢察署檢察官
被      告  甲○○
上列上訴人因被告妨害自由案件，不服本院97年度簡字第8995號
中華民國97年11月11日第一審刑事簡易判決（聲請簡易判決處刑
案號：臺灣板橋地方法院檢察署97年度偵字第25498 號）提起上
訴，本院管轄第二審之合議庭判決如下：
    主  文
上訴駁回。
    理  由
一、本案經本院審理結果，認第一審以被告甲○○罪證明確，適
    用刑事訴訟法第449 條第1 項前段、第3 項，刑法第305 條
    、第41條第1 項前段，刑法施行法第1 條之1 第1 項、第2
    項前段等規定，並審酌被告僅因一時酒後心情不佳，即撥打
    電話恐嚇告訴人，兼衡其犯罪動機、手段、目的、被害人乙
    ○○所產生之恐懼程度、犯罪後坦承犯行態度良好等一切情
    況，量處被告拘役40日，如易科罰金，以新臺幣1,000 元折
    算1 日，其認事用法均無違誤，量刑亦屬妥適，應予維持，
    並引用第一審刑事簡易判決記載之事實、證據及理由（如附
    件）。
二、上訴人及被告對原審判決所引用之證據，均不爭執其證據能
    力。本件上訴意旨略以：被告於行為後，從未曾與告訴人試
    行和解，且態度惡劣，毫無悔意，原審量刑過輕，請求從重
    量刑等語。惟關於刑之量定，係實體法上賦予法院得為自由
    裁量之事項，倘其未有逾越法律所規定之範圍，或濫用其權
    限，即不得任意指摘為違法。查本案原審既已審酌被告之素
    行、犯罪之動機、手段、所生危害及犯罪後坦承犯行之態度
    等一切情狀，依職權而為刑罰之量定，經核尚無違法或顯然
    失當之情形，又縱被告尚未與告訴人達成和解，惟告訴人仍
    可循民事途徑以求償解決。上訴意旨徒以被告未與告訴人和
    解云云，指摘原判決量刑過輕，惟如上述，原審既已就被告
    犯行不法內涵相關之一切情狀已為謹慎之裁量，其認事用法
    並無違誤，量刑亦稱妥適，並無何科罰與罪責不相當之瑕疵
    可指，是以，檢察官上訴意旨以原審量刑過輕為由指摘原判
    決不當，為無理由，應予駁回。
據上論斷，應依刑事訴訟法第455 條之1 第1 項、第3 項、第
368 條、第373條，判決如主文。
本案經檢察官連思藩到庭執行職務。
中    華    民    國    98    年    3     月    31    日
                  刑事第十四庭  審判長法  官  張江澤
                                      法  官  劉景宜
                                      法  官  陳海寧
以上正本證明與原本無異。
本判決不得上訴。
                                      書記官  潘佳欣
中    華    民    國    98    年    3     月    31    日
附錄本案論罪科刑法條全文：
刑法第305條（恐嚇危害安全罪）
以加害生命、身體、自由、名譽、財產之事，恐嚇他人致生危害
於安全者，處 2 年以下有期徒刑、拘役或 3 百元以下罰金。


司法院資訊處製作；財團法人民間司法改革基金會備份。
